臺灣高雄地方法院交通事件裁定　　　　100年度交聲字第699號
原處分機關　高雄市政府交通局
異　議　人　張志宏
即受處分人
上列異議人即受處分人因違反道路交通管理處罰條例案件，對於
高雄市政府交通局民國100年3月4日所為之裁決（原處分案號：
高市交裁字第裁32-B00000000號）聲明異議，本院裁定如下：
    主  文
原處分撤銷。
張志宏不罰。
    理  由
一、原處分意旨略以：異議人即受處分人張志宏於民國100 年2
    月11日下午4 時20分許，在高雄市○○路停放車牌號碼DZA-
    828 號重型機車（下稱系爭車輛）位置不依規定，經高雄市
    政府警察局交通警察大隊拍照後逕行舉發，爰依道路交通管
    理處罰條例第56條第1 項第9 款之規定，裁處罰鍰新臺幣（
    下同）600 元等語。
二、聲明異議意旨略以：當天其弟張文益騎乘其所有之系爭車輛
    至位於高雄市○○路之大遠百看電影，並將系爭車輛停放於
    合法停車格內，惟看完電影後，張文益發現系爭車輛被拖吊
    ，然依據員警檢附之舉發照片，可見系爭車輛當時緊鄰停車
    格，故應係他人將系爭車輛移置停車格外，爰聲明異議，請
    求撤銷原處分等語。
三、按道路交通管理處罰條例所謂之「停車」，係指車輛停放於
    道路兩側或停車場所，而不立即行駛者，道路交通管理處罰
    條例第3 條第10款定有明文。再按汽車駕駛人於公共停車場
    ，應依規劃之位置停放車輛；汽車在停車場內或路邊准停車
    處所停車時，應依規定停放，不得紊亂；汽車駕駛人停車時
    ，有停車時間、位置、方式、車種不依規定之情形者，處
    600 元以上1200元以下罰鍰，停車場法第32條、道路交通安
    全規則第112 條第1 項第14款、道路交通管理處罰條例第56
    條第1 項第9 款亦規定甚明。第按法院受理交通事件，準用
    刑事訴訟法之規定，道路交通管理處罰條例第89條前段定有
    明文。又犯罪事實應依證據認定之，無證據不得認定犯罪事
    實，並為刑事訴訟法第154 條第2 項所明定。而認定犯罪事
    實所憑之證據，雖不以直接證據為限，間接證據亦包括在內
    ；然無論直接或間接證據，其為訴訟上之證明，須於通常一
    般之人均不致於有所懷疑，而得確信其為真實之程度者，始
    得據之為有罪之認定，倘其證明尚未達到此一程度，而有合
    理性懷疑之存在時，即應由法院諭知被告無罪之判決，復有
    最高法院76年台上字第4986號判例可資參照。從而，法院於
    審理行為人違反道路交通管理處罰條例案件時，如調查證據
    之結果不足使法院確信行為人有為原處分所指之事實，即應
    撤銷原處分而諭知不罰。
四、經查：
  (一)異議人所有之系爭車輛於100 年2 月11日下午4 時20分許，
    在高雄市○○路因停車位置不依規定，經員警逕行舉發，並
    經高雄市政府交通局於100 年3 月4 日裁處罰鍰600 元之事
    實，有舉發照片1 張、高雄市政府警察局高市警交字第
    B00000000 號舉發違反道路交通管理事件通知單、高雄市政
    府交通局高市交裁字第裁32-B00000000號違反道路交通管理
    事件裁決書各1 紙在卷可憑，並為異議人所不爭執，此部分
    事實堪以認定。
  (二)徵諸當日實際駕駛系爭車輛之證人張文益於本院審理中具結
    證稱：100 年2 月11日下午2 、3 點時，伊與高中同學楊韻
    潔相約在高雄市○○路之大遠百看電影「門當戶不對之我才
    是老大」，伊與楊韻潔係各自騎乘機車前往，伊並將系爭車
    輛停放在高雄市○○路行人道上之合法停車格內，惟將近6
    點看完電影後，伊與楊韻潔告別前往取車時，發現系爭車輛
    不見，經查證始知系爭車輛遭拖吊，伊事後有向楊韻潔抱怨
    系爭車輛停放在停車格內卻遭拖吊等語（見本院卷第32至34
    頁），核與證人楊韻潔於本院審理中證述：伊於100 年2 月
    11日下午，與證人張文益相約至高雄市○○路之大遠百看電
    影「門當戶不對之我才是老大」，伊與張文益係各自騎乘機
    車前往，看完電影後伊與張文益即各自前往取車，沒多久張
    文益打電話告知伊其機車不見，同日晚上7 、8 點，張文益
    有再告知其機車係被拖吊，且其本來係停在停車格內，但遭
    人移置機車格外等情節大致相符（見本院卷第30至32頁），
    並有異議人提出當日證人張文益在高雄大遠百威秀影城消費
    之發票1 紙可憑（見本院卷第4 頁）。參以證人楊韻潔與證
    人張文益僅係高中同學之關係，且本件僅係行政罰事件，原
    處分亦僅裁處異議人罰鍰600 元，證人張文益、楊韻潔自無
    為區區600 元罰鍰，甘冒刑法偽證罪之重典而故為虛偽證詞
    之必要，是渠等前開證詞信而有徵，堪以採信。再觀諸員警
    檢附之舉發照片4 張，系爭車輛當時緊鄰右側人行道上劃設
    之合法停車格，在系爭車輛右邊第2 輛機車，並有將近一半
    之車身超出停車格外，有上開舉發照片在卷可按（見本院卷
    第14頁），足見異議人所有之系爭車輛在為警舉發前，可能
    遭該僅一半車身停放在停車格內之機車插入，而被移置停車
    格外，綜上各節以觀，證人張文益於100 年2 月11日下午確
    有將系爭車輛停放於停車格內，至為明確。
  (三)綜上所述，本件尚乏積極證據足認系爭車輛有於100 年2 月
    11日下午，在高雄市○○路停車位置不依規定之違規情事，
    自應對異議人為有利之認定。原處分機關不察，遽對異議人
    裁罰，難認允當，是異議人之異議為有理由，應由本院將原
    處分撤銷，改諭知異議人不罰，以資適法。
五、據上論斷，應依道路交通事件處理辦法第19條前段，裁定如
    主文。
中    華    民    國  100     年    7     月    14    日
                      交通法庭  法  官  吳佳樺
以上正本證明與原本無異。
如不服本裁定，應於收受送達後5 日內向本院提出抗告狀。
中    華    民    國    100   年    7    月    14     日
                                書記官  陳恩慈